臺灣雲林地方法院刑事判決　　　　　　　　　　　　　九十三年度簡上字第二八號
　　上　訴　人
　　即　被　告　己○○
　　選任辯護人　李建忠律師
右上訴人因傷害等案件，不服本院斗六簡易庭九十二年度六簡字第三九一號中華民國
九十二年十月三十日第一審刑事簡易判決（聲請簡易判決處刑書：九十二年度偵字第
三三九號），提起上訴，本院判決如左：
    主 　 文
原判決關於意圖營利，供給賭博場所部分撤銷。
己○○連續意圖營利，供給賭博場所，處有期徒刑月，如易科罰金以佰元折算壹
日。
其他上訴駁回。
    事實及理由
一、犯罪構成要件之事實：
  (一)己○○基於意圖營利之概括犯意，於民國九十一年七、八月間，連續以麻將為賭
    具，將其所承租位於雲林縣斗六市○○路二八八號之平房供人為賭博場所，提供
    予丁○○及姓名、年籍不詳之數人賭博財物，並約定每賭完一圈抽頭新台幣（下
    同）六百元或八百元而牟利。
  (二)己○○因丁○○在上開處所賭博輸錢而向其借款一萬九千元，經還款一萬元，尚
    餘九千元，己○○屢向丁○○催討，丁○○均未還款，己○○因而心生不滿。嗣
    於九十一年十月九日晚上十一時許，己○○開車經過雲林縣斗六市○○路十三號
    附近之檳榔攤，看見丁○○人在該處，即下車質問還款之事，詎二人發生口角爭
    執，己○○竟基於傷害人身體之單一決意，持樓梯扶手欲毆打丁○○，幸遭丁○○擋住並搶下該樓梯扶手，二人因而發生拉扯，並互相抓住對方雙手手臂、肩膀
    處，致丁○○受有「左上臂瘀傷」之傷害。嗣經在場之人勸架後，丁○○即走到
    對面欲騎機車離去時，不料己○○又接續持樓梯扶手上前毆打丁○○之左臉太陽
    穴附近，丁○○因而從機車上摔倒，因此受有「左耳前擦傷」、「雙下肢擦傷（
    一×三公分、一×一公分）」等傷害。
二、認定犯罪事實所憑之證據及理由：
  (一)意圖營利供給賭博場所罪部分（即撤銷改判部分）：
  　1.證人丁○○之證述：
  　　(1)警訊中：他是經過朋友介紹才知道被告有經營麻將場，打麻將的人都是被告
        叫來的，他不認識，是在雲林縣斗六市○○路二八八號鄰家女孩檳榔攤後面
        空屋內打麻將，被告是莊家，每圈抽頭八百元。玩法則是四個人玩麻將，輸
        贏都是三百元底，一百元台（見警卷第六頁）。
      (2)檢察官訊問時：他在九十一年四、五月間，去過被告經營的賭館約十來次左
        右，賭場是在檳榔攤後面的一間平房。他都是玩麻將，三百元、一百元，玩
        一圈被告抽頭六百元（見偵卷第六一頁至第六二頁）。
      (3)審理中：他大概是在九十一年七、八月間，到被告所經營之檳榔攤後面的小
        房子內賭博，四個人賭博時，被告抽頭六百元，五個人賭博時，則抽頭八百
        元。屋內的麻將桌是放在面對門進去的左手邊，右手邊是椅子與茶几，左後
        方是冷氣機，右後方是廁所。他在該處賭博時，戊○○曾經去找過他二、三
        次（見本院卷第九三頁至第一０一頁）。
    2.證人戊○○之證述：
    　(1)警訊中：他曾經打電話給丁○○時，丁○○說正在雲林縣斗六市○○路二八
        八號鄰家女孩檳榔店後面房子內打麻將，他就到該處找丁○○，在那裏他有
        看到被告到房子裡面拿筒子錢約新台幣六百元（見偵卷第四六頁）。
      (2)檢察官訊問時：他去過系爭賭場約二、三次，因為他打電話找丁○○，丁○○說在該賭場，所以他去該賭場找丁○○，麻將桌是放在賭場一進門的左邊
        。他看到自摸的人拿一百元或二百元給被告抽頭，而被告只在該處走動，替
        人拿香煙、飲料（見偵卷第六一頁至第六三頁）。
      (3)審判中：他大概在九十一年十月間前一、二個月，去系爭賭場找過丁○○。
        有一次，他看到有人叫被告進去拿抽頭錢約六百元，而自摸的人會拿一、二
        百放在桌上，叫被告收走，但究竟是拿一百元或二百元，因為時間太久，他
        不能確定。至於麻將桌則是放在大門進去偏左的地方（見本院卷第一０二頁
        至第一０五頁）。
    3.現場照片四張（見偵卷第五四頁至第五五頁）。
    4.證人丁○○與戊○○所畫之現場圖各一紙（見偵卷第六七頁、第六八頁）。
    5.綜上，證人丁○○與戊○○關於被告經營賭場之位置、被告有抽頭及麻將桌係
      放在進門偏左處等情之證述均相符，並有現場照片四張及證人丁○○與戊○○
      於偵查中所畫之現場圖各一紙在卷可佐，是被告意圖營利供給賭博場所之犯行
      ，堪以認定。
　(二)傷害部分（即上訴駁回部分）：
　  1.被告己○○坦承在九十一年十月九日晚上十一時許，開車經過住家附近檳榔攤
      時，有碰到證人丁○○，他下車詢問證人丁○○何時還款，二人因此發生口角
      爭執及拉扯之事實（見偵卷第一九頁）。
2.證人丁○○之證述：
    　(1)檢察官訊問時證稱：於九十一年十月九日晚上十一時許，在被告朋友綽號「
        建仔」處之檳榔攤，被告拿樓梯扶手欄杆打他左臉頰、背部、腳也有受傷（
        見偵卷第一七頁）。
      (2)審理中證稱：於九十一年十月九日晚上將近十一時許，他去被告住處的村莊
        找朋友「建仔」，想要得知被告住處後，去跟被告好好談，結果朋友並不知
        道被告住處。正當他要離開時，剛好被告開一台貨車要回家經過該處，被告
        一下車就手持樓梯扶手，他向被告表示好好談，但被告不願意，結果被告就
        右手拿著樓梯扶手，朝他揮過來，他便用手擋住樓梯扶手並把扶手搶下，接
        著他太太便搶手他手中的樓梯扶手。再來他們就扭打在一起，互相抓住對方
        雙手手臂、肩膀的位置，接著二人都摔倒在地，經朋友拉開後，他走到對面
        的馬路，準備騎摩托車離開。不料被告又拿著樓梯扶手衝過來，抓住他的衣
        服，用樓梯扶手打他左臉太陽穴附近，他當時被樓梯扶手打到，感覺頭一陣
        暈眩，背部也被他拿樓梯扶手打到，至於雙下肢擦傷部分，是從摩托車上摔
        倒下來時造成的（見本院卷第九五頁至第九六頁）。
     3.證人丙○○證稱：於九十一年十月十日晚上九時二十四分許，未替丁○○看
       門診，但驗傷診斷書是他根據急診病歷所記載。依照他的專業知識研判，左
       上臂瘀傷，因為受傷位置在腋下附近，通常可能是用手抓傷或拉扯所造成。
       雙下肢擦傷，因為受傷位置在膝蓋下面，可能是鈍器摩擦或是腳去踢到。左
       耳前擦傷，有可能是被木棍的細小部分掃到。再以本案傷勢研判，急診醫生
       能夠記載出擦傷、瘀傷等，顯見傷勢還算明顯，所以這種情況，傷口可能是
       在二十四小時內發生（見本院卷第九一頁）。
     4.證人李明欣證稱：「我在該處開檳榔攤，當時十時多近十一時，在石榴班靠
       近工業區○○○路口附近，我看到他們二人在吵架，我騎機車趕快過去。我
       看到丁○○拿棍子，己○○未拿東西。」、「（問：丁○○拿棍子打己○○
       何處？）我只是看到吵架就趕快過去了。」（見偵卷三五頁至第三六頁）。
     5.驗傷診斷書一紙（見警卷第一一頁）。
     6.綜上所述：
     　(1)當日被告與證人丁○○發生口角爭執之事，除經被告坦承外，並經證人張
         志強、李明欣證述在卷。且被告亦坦承與證人丁○○發生拉扯，而證人張
         志強證稱：二人發生扭打，並互相抓住對方雙手手臂、肩膀的位置等語，
         核與其受有左上臂瘀傷之傷勢相符。佐以證人丙○○證稱：左上臂瘀傷，
         因為受傷位置在腋下附近，通常可能是用手抓傷或拉扯所造成等情明確。
         是本院認為證人丁○○左上臂瘀傷之傷勢，應該是互相拉扯時所造成。
       (2)證人李明欣證稱：當日他有看到證人丁○○拿棍子及二人吵架之情況。而
         證人丁○○亦證稱：他有搶下被告手中之樓梯扶手，而樓梯扶手是用木頭
         做的，它的形狀是圓柱體，也屬於木棍等情。是當日現場確實有狀似木棍
         之樓梯扶手存在，應可認定。再者，被告是從事樓梯扶手之工作，亦經被
         告供述在卷（見本院卷第一一０頁反面），是證人丁○○證述被告持樓梯
         扶手毆傷他乙節，即非全然無據。
       (3)證人丁○○證稱：被告拿樓梯扶手打他左臉太陽穴附近等語，核與其受有
         左耳前擦傷之位置大致相符。佐以證人丙○○證稱：左耳前擦傷有可能是
         被木棍的細小部分掃到等情，是證人丁○○證稱被告持樓梯扶手打他左臉
         太陽穴附近，造成他受有左耳前擦傷之傷害，應可採信。
       (4)再者，證人丁○○證稱：他雙腳所受之傷害，是因為他騎在機車上時，被
         告拿樓梯扶手打他，導致他從機車上摔下來時擦傷所造成等語。佐以驗傷
         診斷書上所載其受有雙下肢「一×三公分」、「一×一公分」之傷勢，衡
         情與被告所述是從機車上摔下時擦傷所造成相符。
       (5)因此，本院認為依據證人丁○○、林弘茂、李明欣之證述及驗傷診斷書，
         足認被告涉有前揭傷害犯行之事證明確，應可認定。
三、對於被告及辯護人辯解本院的判斷：
　(一)被告及辯護人辯解略以：關於賭博罪部分，被告係從九十一年七月一日起才向乙○○承租雲林縣斗六市○○路二八八號平房，怎麼可能在九十一年四、五月間，
    在該處經營賭場。且證人丁○○、戊○○關於抽頭金額證述不完全相符，顯有瑕
    疵等情。又九十一年十月九日被告未毆打證人丁○○，證人丁○○的證述及診斷
    證明書記載不盡然相符，且證人丁○○倘遭被告持樓梯扶手毆傷，豈可能僅受有
    診斷證明書所載之輕微傷勢等情。
  (二)查被告係從九十一年七月一日起，始向證人乙○○承租系爭雲林縣斗六市○○路
    二八八號平房乙節，業經證人乙○○證述明確（見本院卷第一０六頁至第一０八
    頁），並有房屋租賃契約書一份在卷可參（見本院卷第三六頁至第三八頁），是
    被告係從九十一年七月一日起承租系爭雲林縣斗六市○○路二八八號平房之事實
    ，應可認定。雖然證人丁○○於檢察官訊問時曾證述係在九十一年四、五月間前
    往系爭平房賭博等語（見偵卷第六一頁），惟證人丁○○在為前開證述時係在九
    十二年九月九日，距離案發時間約一年，其記憶難免模糊。況其於九十一年十月
    十六日的警訊中證稱：「（問：你是否知道己○○經營麻將場有多久時間？）大
    概有二、三個月之久。」（見警卷第六頁），據此推算被告是從九十一年七、八
    月間開始經營麻將場，核與證人丁○○於本院審理中證稱係於九十一年七、八月
    間前往系爭平房賭博，及證人戊○○證稱係於九十一年十月前一、二個月，前往
    系爭平房找在該處賭博之丁○○等情，其等證述時間大致相符。佐以證人丁○○
    在九十一年十月十六日所為之警訊筆錄，距離案發時間最近，記憶較為清楚，其
    可信性較高，且證人丁○○、戊○○於審理中所證述之時間，亦與上開時間相符
    ，是本院認為尚難僅憑證人丁○○在檢察官訊問時曾證稱係在九十一年四、五月
    間前往賭博，即全然否定證人丁○○證述之可信性。再者，證人丁○○、戊○○
    針對被告提供賭博場所供人賭博之主要事實，證述均相符，已於前述，而證人丁○○證述抽頭金額視實際賭博人數及情況，抽頭六百元或八百元，並無不符常情
    之處，至於證人戊○○，對於如何抽頭雖然其證稱：不固定是一百或二百元，不
    能確定（見本院卷第一０三頁反面），惟證人戊○○既非實際參與賭博之人，則
    其對如何抽頭之細節較不清楚，以致於其證稱不固定、不確定，亦難認有何瑕疵
    。是被告前開辯解，顯係卸責之詞，不足採信。
  (三)關於傷害之案發時間，是在九十一年十月九日發生，而證人丁○○卻在九十一年
    十月十日晚上九時二十四分許才驗傷，被告及辯護人質疑證人丁○○受傷之真實
    性乙節。查證人丁○○所受前開傷勢，依據證人林弘茂證稱：以本案傷勢研判，
    急診醫生能夠記載出擦傷、瘀傷等，顯見傷勢還算明顯，所以這種情況，傷口可
    能是在二十四小時內發生等情明確，是證人丁○○既然受有診斷證明書所載之傷
    害，縱然在案發後一日才前往驗傷，亦無礙其受傷事實之認定。再者，證人丁○○證述遭被告持樓梯扶手打傷背部，惟證人丁○○既然是在隔日前往驗傷，倘背
    部傷勢已然不明顯，則診斷證明書上自無庸記載，是尚難以證人丁○○證述背部
    受傷，而診斷證明書上並未記載背部受有傷害，即認定證人丁○○證述或診斷證
    明書所載不足採信。另被告雖然持樓梯扶手攻擊證人丁○○，但以證人丁○○體
    型較被告高壯及一般人遇到危險會採取閃避、自衛之安全措施等情，亦難以證人
    丁○○所受之傷勢並不嚴重，即認定證人丁○○證述遭被告持樓梯扶手毆傷乙節
    ，全然不可信。是被告辯稱未傷害證人丁○○乙節，不足採信。
四、論罪科刑之理由：
　(一)核被告所為，係犯刑法第二百六十八條之意圖營利供給賭博場所罪及同法第二百
    七十七條第一項傷害罪。
　(二)被告多次供給賭博場所之犯行，時間緊接，觸犯構成要件相同之罪名，顯係基於
    概括犯意而反覆為之，應論以連續犯，並依法加重其刑。又被告基於單一傷害之
    決意，接續為傷害之舉動，應認係一貫犯意之多次接續行為，應為接續犯而屬單
    純一罪。
  (三)又被告所犯前開二罪，犯意各別，行為互殊，應予分論併罰。
  (四)審酌被告為圖一己私利供給賭博場所供人賭博，但提供賭場之時間並不長，犯罪
    情節尚屬輕微，及被告犯後否認犯行等一切情狀，量處有期徒刑三月，並諭知易
    科罰金之折算標準。
  (五)原審依上開事證，認定被告涉有傷害犯行，經核其認事用法均無不合，量刑亦屬
    妥適，被告上訴否認犯罪，指摘原判決此部分不當為無理由，應予駁回。
五、關於意圖營利供給賭博場所罪部分，撤銷改判之理由：
　(一)被告基於意圖營利之概括犯意，連續提供賭博場所供人賭博，應論以連續犯，原
    審判決漏未認定連續犯，尚有未洽。
　(二)被告係於九十一年七、八月間，連續提供賭博場所供人賭博，原審判決誤認是九
    十一年四、五月間，亦有未當。
  (三)按刑法上之連續犯，係指有數個獨立之犯罪行為，基於一概括犯意，反覆實施，
    而觸犯構成犯罪要件相同之罪名，因法律規定而以一罪論，其非單一之罪甚明。
    故連續犯之數罪名中，如其中一罪因第一審判決適用法條不當而撤銷改判，自不
    受刑事訴訟法第三百七十條前段之限制（最高法院七十九年度台上字第一九二二
    號裁判意旨參照）。依據前開說明，本件雖然是被告上訴，亦不受刑事訴訟法第
    三百七十條前段不利益變更禁止原則之限制。
  (四)被告上訴否認涉有賭博犯行，雖無理由，但原判決既有上述可議之處，自應予以
    撤銷改判。
六、適用法律：
  (一)刑事訴訟法第四百五十五條之一第三項、第三百六十九條第一項前段、第三百六
    十四條、第三百六十八條、第二百九十九條第一項前段。
  (二)刑法第五十六條、第二百六十八條、第四十一條第一項前段。
  (三)罰金罰鍰提高標準條例第一條前段、第二條。
本案經檢察官甲○○到庭執行職務。
中　　　華　　　民　　　國　　　九十三　　年　　七　　　月　　二十二  　日
                                  臺灣雲林地方法院刑事第五庭
                                      審判長法　官  陳定國
                                        　　法  官  李明益
                                            法  官  許佩如
右正本證明與原本無異。
不得上訴。
                                            書記官
中　　　華　　　民　　　國　　　九十三　　年　　七　　　月　　二十二  　日
附錄本案論罪科刑法條：
刑法第二百六十八條：
　意圖營利，供給賭博場所或聚眾賭博者，處三年以下有期徒刑，得併科三千元以下
　罰金。
刑法第二百七十七條：
  傷害人之身體或健康者，處三年以下有期徒刑、拘役或一千元以下罰金。
　犯前項之罪因而致人於死者，處無期徒刑或七年以上有期徒刑；致重傷者，處三年
　以上十年以下有期徒刑。
